臺灣臺中地方法院民事判決
                                   110年度中簡字第1686號
原      告  台新國際商業銀行股份有限公司

法定代理人  尚瑞強  
訴訟代理人  王世清  
被      告  翁榮源  

上列當事人間給付簽帳卡消費款事件，於民國110年8月10日言詞
辯論終結，本院判決如下：
    主      文
被告應給付原告新臺幣壹拾壹萬零玖佰肆拾元及其中新臺幣捌萬
參仟柒佰伍拾壹元自民國一百一十年三月二十九日起至清償日止
，按年息百分之十五計算之利息。
訴訟費用新臺幣壹仟貳佰貳拾元由被告負擔。
本判決得假執行。
    事實及理由
一、原告主張：被告於民國92年6月9日向原告請領信用卡使用（
    卡號：0000-0000-0000-0000），依約債務人得於特約商店
    記帳消費，但應於各記帳消費所約定之繳款截止日前向原告
    清償，詎料債務人自發卡至110年3月28日結帳日止，尚欠本
    金新臺幣（下同）8萬3751元及108年2月至110年3月利息2萬
    7189元，合計11萬0940元未按期給付，經原告迄次催索，被
    告均置之不理，爰依信用卡使用契約之法律關係提起本件訴
    訟，並聲明如主文第1 項所示。
二、被告則以：因被告於95年積欠12家銀行卡債，於101年8月8 
    日有聲請債務協商，經協商後已連續7 年陸續按期還款，到
    107年因退休沒有收入，故無法依協商所約定繼續還款。而
    原告銀行從108 年初起每週打電話給伊要求還款，伊並非置
    之不理，伊有向原告解釋原由，然原告不願妥協，還追加利
    息，依當時協商約定是0 利率，原告應不能請求108 年2月
    後之利息，被告已退休現無收入，實無力負擔此一債務等語
    資為抗辯，答辯聲明：駁回原告之訴。
三、原告主張之事實，業據提出信用卡申請書影本、信用卡約定
    書、帳務明細查詢畫面、信用卡沖償明細等件為證（見司促
    卷第9-15頁、本院卷第37-51 頁）。被告就所欠本金不爭執
    ，抗辯101年8月8日有聲請債務協商，約定是0利率，原告不
    能請求利息云云，然依兩造前置協商機制協議書第3條約定
    ：「本人(即被告)如對任一債權銀行未依本協議書清償，本
    協議書除第6條約定外，其餘約定視同無效，未到期部分視
    為全部到期，除不得再依協商機制申請協商外，各項債務並
    回復依各債權銀行原契約約定辦理。」，被告既已毀諾，原
    告依原契約請求被告給付，自屬有理，被告抗辯得不付利息
    云云，並無足採。另被告抗辯其已退休現無收入，無力負擔
    債務云云，乃係執行問題，不得據為不負履行義務之抗辯，
    無礙原告之請求。從而，原告依信用卡使用契約請求被告給
    付如主文第1 項所示之本金及利息，為有理由，應予准許。
    並依民事訴訟法第78條、第87條第1 項規定，確定本件訴訟
    費用1220元（即第1 審裁判費）由被告負擔。
四、本件係就民事訴訟法第427條第1項訴訟適用簡易程序為被告
    敗訴之判決，爰依民事訴訟法第389條第1項第3 款規定，依
    職權宣告假執行。
五、據上論結，本件原告之訴為有理由，依民事訴訟法第436條
    第2項、第78條、第87條第1項、第389條第1項第3款，判決
    如主文。
中　　華　　民　　國　 110　　年　　9 　　月　　16　　日
                  臺灣臺中地方法院臺中簡易庭
                                  法　官　熊祥雲
以上為正本係照原本作成。
如不服本判決，應於送達後20日內，向本院提出上訴狀並表明上
訴理由，如於本判決宣示後送達前提起上訴者，應於判決送達後
20日內補提上訴理由書（須附繕本）。如委任律師提起上訴者，
應一併繳納上訴審裁判費。
中　　華　　民　　國　 110　　年　　9 　　月　　16　　日
                                  書記官  王麗麗